【裁判字號】    89,重附民上,223
【裁判日期】    891031
【裁判案由】    背信
【裁判全文】
臺灣高等法院台南分院刑事附帶民事訴訟判決    八十九年度重附民上字第二二三號
    上  訴  人
    即  原  告  中興商業銀行股份有限公司
    法定代理人  丙○○
    訴訟代理人  乙○○律師
                戊○○
                己○○
                丁○○
    被  上訴人
    即  被  告  甲○○
右當事人間因背信附帶民事訴訟案件，上訴人不服臺灣地方法院中華民國八十九年三
月二十日第一審附帶民事訴訟判決（八十八年度附民字第四三０號）提起上訴，本院
判決如左：
    主      文
上訴駁回。
    事      實
一、原告方面：
    (一)聲明：求為判決(一)原判決廢棄。(二)被上訴人應給付上訴人新臺幣（下同）三
              千九百九十九萬七千元，並自起訴狀繕本送達翌日起至清償日止按週
              年利率百分之五計算之利息。
    (二)陳述：被告甲○○為中興銀行北興分行襄理，負責放款審核等業務，竟意圖
              為自己不法之利益，自八十七年四月九日至同月十五日間起，明知順
大營造有限公司之信用不佳，竟違背其應盡之審核任務，任意審核准
              予放貸給順大營造公司所提供之鐘志鳴、陳美祝、王森永、陳仁享、
              陳仁和、陳朝祥、王洪淑珍、陳秀子、陳敏惠、彭貴海、林惠蘭等人
              ，每人各六十萬元之信用貸款，且親自填寫各項申請表格，而准予放
              貸，然因甲○○未盡審核義務，上開貸款戶自八十七年八月起，陸續
              停止繳納本息而成為逾期放款戶。甲○○又於八十七年三月三十一日
              起，審核位在臺南縣西港鄉永樂村大塭寮四十二之五號、之六號、之
              七號、之八號、之九號及之十號等六戶房屋貸款案，亦高估不動產價
              格，將市價僅值二百四十八萬元之房、地，均高估為四百四十五萬元
              ，並准予核貸為三百八十萬元，嗣上開貸款戶自八十七年起七月起，
              陸續停止繳息而成為逾期放款戶。復於同年三月間至七月間，亦已同
              一手法，就臺南縣永康市○○路八九六巷二弄二號多戶公寓房屋，係
              屬建設公司無法出售之餘屋，價值甚低，且放款風險甚高，竟仍未盡
              審核義務，隨意准許二十戶貸款之申貸，每戶亦均高估予以放貸為三
              百四十三萬元，因認被告涉有刑法第三百四十二條第一項之背信罪，
              而依侵權行為之法律關係，請求被告賠償如訴之聲明所示之金額。
    (三)證據：引用刑事案件之證據資料。
二、  被告方面：
    (一)聲明：求為判決如主文。
    (二)陳述：被告在職期間均依規定辦理放款徵信事宜，無侵占背信情事，自不負
              賠償責任，其餘引用刑事訴訟陳述等語。
    (三)證據：引用刑事案件之證據資料。
    理      由
一、按刑事訴訟諭知無罪、免訴或不受理之判決者，應以判決駁回原告之訴，刑事訴
    訟法第五百零三條第一項前段定有明文。本件刑事訴訟，業經原審法院諭知被上
    訴人無罪，檢察官不服原判決提起上訴，亦經本院判決上訴駁回在案。原審基此
    理由，駁回上訴人附帶提起之民事訴訟及其假執行之聲請，於法並無不合。上訴
    意旨，求為撤銷改判，為無理由，應予駁回。
二、據上論斷，應依刑事訴訟法第四百九十條前段、第三百六十八條，判決如主文。
中      華      民      國    八  十  九  年    十    月    三  十  一  日
                              臺灣高等法院臺南分院刑事第五庭
                                  審判長法  官
                                        法  官
                                        法  官
得上訴最高法院民事庭


司法院資訊處製作；財團法人民間司法改革基金會備份。
